【裁判字號】    88,交聲,375
【裁判日期】    890613
【裁判案由】    違反道路交通管理處罰條例聲明異議
【裁判全文】
臺灣臺北地方法院交通事件裁定                    八十八年度交聲字第三七五號
    異議人即
    受處分人  甲○○
右列受處分人因違反道路交通管理處罰條例案件，對於臺北市交通事件裁決所中華民
國八十八年五月廿七日所為之處分( 原處分案號：北市交裁字第四○一二八六號 )聲
明異議，本院裁定如左：
        主      文
異議駁回。
        理      由
一、按汽車駕駛人，駕駛汽車肇事致人受傷或死亡，應即採取救護或其他必要措施，
    並向警察機關報告，不得駛離；違者吊扣其駕照三個月至六個月；逃逸者吊銷駕
    駛執照，道路交通管理處罰條例第六十二條第一項定有明文。又汽車駕駛人，曾
    依同條例第六十二條第一項之規定吊銷駕駛執照者，不得考領駕駛執照，同條例
    第六十七條第一項亦有規定。
二、本件受處分人即異議人甲○○於八十八年三月廿日下午四時卅分許，酒醉( 肇事
    後，經警測得其吐氣所含酒精濃度高達0.73毫克 )駕駛一輛車牌BD-2382 號自用
    小貨車，沿臺北市○○區○○路南側車道由西往東方向，以時速約四十五公里左
    右之行車速度超速行駛( 超速行駛及酒精濃度過量違反道路交通管理處罰條例部
    分，另行舉發 )，途經西藏路213 號「華江高中」前，因酒意發作駕駛失控，前
    車頭偏向衝上「華江高中」前紅磚人行道，衝撞公車站牌及候車座椅，以致適在
    公車站牌右側候車女乘客陳秋燕遭撞歪之公車站牌打到頭部( 受有右頂部頭皮疼
    痛、右肩疼痛及上門牙鬆動及臉部擦傷等傷害，經送臺北市立和平醫院急救，雖
    無顱骨明顯骨折，牙齒鬆動則須至牙科門診追蹤檢查治療，但因頭部外傷，乃給
    予頭部外傷衛教，留院觀察四小時 )，另一名正坐在候車座椅上之男學生林亞尉
    則遭撞及倒地( 受有右頂部頭部頭皮裂傷、左臉頰皮下瘀血、左前胸局部壓痛，
    幸無明顯異常，亦留院觀察四小時 )。受處分人肇事致人受傷後，非但未立即停
    車採取救護或其他必要措施，亦未向警察機關報告而逕自逃逸，幸有路人鄭振榮
    見狀立即駕駛機車尾追將受處分人攔截並帶至臺北市政府警察局萬華分局西園派
    出所投案而查獲。臺北市政府警察局交通警察大隊因認受處分人有違反道路交通
    管理處罰條例第六十二條第一項之行為而掣單舉發。受處分人於舉發通知單所載
    應到案日期前向原處分機關申訴，原處分機關請舉發單位調查結果，仍認受處分
    人確有前揭違規行為，原處分機關乃依道路交通管理處罰條例第六十二條第一項
    規定裁處吊銷受處分人駕駛執照。
三、訊據受處分人雖不否認其於前揭時地酒後駕駛該輛車牌BD-2382 號自用小貨車於
    前揭時地撞到公車站牌及座椅，以致撞傷候車乘客陳秋燕、林亞尉等事實，惟矢
    口否認有任何違反前揭道路交通管理處罰條例規定之行為，辯稱「我當時酒醉而
    不知撞到人，且已與受到輕傷之陳秋燕、林亞尉二人和解，主觀上並無逃逸之故
    意」云云。經查：被害人陳秋燕、林亞尉二人因本件交通事故受有前揭傷害，有
    臺北市立和平醫院八十九年六月七日北市和醫病字第八九六○三三六四○○號函
    壹件在卷可稽。受處分人於肇事致人受傷後未立即停車採取救護或其他必要措施
    而駕車逃逸，經路人鄭振榮駕駛機車尾追攔截並帶至臺北市政府警察局萬華分局
    西園派出所投案壹節，亦有八十八年三月廿日受處分人在該派出所製作之「交通
    事故談話紀錄表」及「自首調查表」等件影本在卷可資佐證。況查受處分人於八
    十八年四月十九日向原處分機關提出之「申訴紀錄表」內，亦明載「我一時心急
    、又怕，所以跑了」云云，有該申訴紀錄表影本一紙在卷可按。是受處分人空言
    否認其不知撞到人且無逃逸故意云云，無非係卸責之詞，不足採信。本件受處分
    人駕車肇事致人受傷未立即採取救護或其他必要措施並向警察機關報告之違規事
    證明確，原處分機關依道路交通管理處罰條例第六十二第一項規定裁處吊銷受處
    分人駕駛執照之處分，核無違誤，本件受處分人之異議為無理由，自應將其異議
    駁回。
據上論斷，應依道路交通案件處理辦法第十九條，裁定如主文。
中      華      民      國    八  十  九    年     六     月    十三    日
                          臺灣臺北地方法院交通法庭
                                  法  官  鍾    華
右正本證明與原本無異。
如不服本裁定，應於裁定送達後五日內向本院提出抗告狀。
                                  書記官  黃 繡 琴
中      華      民      國    八  十  九    年     六     月    十四    日


司法院資訊處製作；財團法人民間司法改革基金會備份。
